【裁判字號】    87,訴,1687
【裁判日期】    891228
【裁判案由】    毒品危害防制條例
【裁判全文】
臺灣板橋地方法院刑事判決                        八十七年度訴字第一六八七號
    公  訴  人  臺灣板橋地方法院檢察署檢察官
    被      告  甲○○
    指定辯護人  乙○公設辯護人
右列被告因違反毒品危害防制條例案件，經檢察官提起公訴（八十七年度偵字第一六
八八九號），暨移送併辦（八十七年度偵字第二五九一四號、八十七年度偵字第二五
五四五號），乙○判決如左：
    主  文
甲○○連續轉讓第二級毒品，累犯，處有期徒刑壹年。
犯罪所得新台幣陸仟元沒收，如全部或一部不能沒收時，以其財產抵償之。
    理  由
一、甲○○曾因違反麻醉藥品管理條例及藥事法等案件，於民國八十六年一月二十九
    日，經乙○以八十六年度訴字第七五號判處有期徒刑八月確定。復因詐欺案件，
    於八十六年五月十四日，經乙○以八十六年度易字第一六四九號判處有期徒刑四
    月在案。嗣前開二罪接續執行，於八十七年三月三十日縮刑期滿而執行完畢。仍
    不知悛悔，明知安非他命業經於八十七年五月二十日公布之毒品危害防制條例列
    為第二級毒品，不得持有及轉讓，竟基於轉讓第二級毒品安非他命之概括犯意，
    先後為下列犯行：
  (一)於八十七年六、七月間，在臺北縣三峽鎮○○路○段二四一號辛○○住處，無償
    提供而轉讓第二級毒品安非他命予辛○○（其所犯施用第二級毒品罪，另經臺灣
    板橋地方法院檢察署檢察官處理）非法施用一至二次。嗣於八十七年十一月十九
    日十九時，經警在前址查獲辛○○，循線於八十七年十一月二十日上午七時三十
    分許，在臺北縣三峽鎮○○路九一號甲○○友人張鐘富住處查獲甲○○，並扣得
    其所有供施用毒品所用之分裝袋五個及分裝匙乙支。
  (二)復自八十七年七月下旬某日起至同年八月一日止，連續二次於戊○○（其所犯施
    用第二級毒品罪，另經臺灣板橋地方法院檢察署檢察官處理）以甲○○所有之0
    000000000號之行動電話與甲○○連絡欲購買新台幣（下同）三千元之
    安非他命後，甲○○即先在某地，向姓名年籍不詳綽號「姐仔」之成年女子，以
    三千元購入安非他命一小包，後旋在臺北縣板橋市○○○路上之「青島賓館」內
    ，以所購入每小包三千元之安非他命，交付戊○○並向戊○○收取三千元，而以
    此方式連續轉讓第二級毒品安非他命予戊○○宇非法施用二次。嗣於八十七年八
    月五日二十時許，經警在臺北縣板橋市○○街七五巷四號查獲戊○○，戊○○並
    供出上情，警察為誘捕甲○○乃授意戊○○與甲○○聯繫，甲○○允諾攜帶預備
    轉讓予戊○○之第二級毒品安非他命赴約時，於尚未交付之際，即在臺北縣板橋
    市○○街七五巷四號前為埋伏警員當場查獲，並扣得其所有欲轉讓予戊○○之安
    非他命一包（淨重四‧七公克）及分裝袋四只。甲○○計轉讓第二級毒品犯罪所
    得六千元。
  (三)又自八十七年九月某日起迄八十七年十月二十日止，在臺北縣三峽鎮○○路一三
    八巷二五號一樓庚○○住處，無償提供而轉讓第二級毒品安非他命予庚○○（其
    所犯施用第二級毒品罪，另經臺灣板橋地方法院檢察署檢察官處理）非法施用數
    次。嗣於八十七年十一月四日十四時許，為警在上址查獲。
二、案經臺北縣警察局海山分局移送臺灣板橋地方法院檢察署檢察官偵查起訴暨臺北
    縣警察局土城分局、三峽分局報告臺灣板橋地方法院檢察署檢察官移送併辦。
    理  由
壹、訊據被告甲○○固坦承於右開時地交付第二級毒品安非他命予戊○○，並轉讓第
    二級毒品安非他命予辛○○及庚○○等情不諱，惟否認有何轉讓第二級毒品予戊○○之犯行，並辯稱：伊係與戊○○合資購買安非他命云云。然查：
一、被告轉讓第二級毒品予辛○○及庚○○之部分：
  (一)被告如何轉讓第二級毒品安非他命予辛○○及庚○○之事實，業據被告於警訊及
    乙○調查中自白：伊朋友帶伊前往辛○○住處，伊在吸食安非他命時，辛○○剛
    好進來，伊就問辛○○要不要吸，大家就一起吸，伊曾分辛○○施用一、二次，
    沒有收錢，此外因伊沒地方可吸食安非他命，就至庚○○住處，然後大家就一起
    吸食安非他命等語不諱（詳臺灣板橋地方法院檢察署八十七年度偵字第二九九一
    四號偵查卷宗第五頁反面、臺灣板橋地方法院檢察署八十七年度偵字第二五五四
    五號偵查卷宗第三頁反面、第四頁、乙○八十九年五月四日、八十九年十月二十
    四日訊問筆錄），並據證人辛○○於警訊及乙○調查中證述：於八十七年六、七
    月間，甲○○在臺北縣三峽鎮○○路○段二四一號伊住處贈送安非他命供伊施用
    一、二次，甲○○沒有收錢等語（詳臺灣板橋地方法院檢察署八十七年度偵字第
    二五九一四號偵查卷宗第十二頁、乙○八十九年五月四日訊問筆錄），及證人庚○○於乙○調查中具結稱：甲○○自八十七年九月起迄八十七年十月二十日伊經
    警查獲止，攜帶安非他命前往伊位於臺北縣三峽鎮○○路一三八巷二五號一樓住
    處，無償提供安非他命約不到十次供伊施用等語綦詳（詳乙○八十七年十二月二
    十九日、八十九年四月十七日訊問筆錄）。至被告固陳稱：僅無償提供安非他命
    予庚○○一次云云（詳乙○八十八年四月八日訊問筆錄），然此核與上開事實不
    符，復參諸被告其後供述：共無償提供安非他命二次予庚○○等語（詳乙○八十
    九年六月十三日訊問筆錄），亦足徵其避就之詞，是被告此部分之供述，顯無足
    採。
  (二)至證人辛○○於警察複訊時固證述：伊分別於八十七年十月二十日、十一月三日
    及十一月十六日，在綽號「小傑」友人住處及伊住處，以五千元、三千元及二千
    元之代價，向綽號「紅龜」之甲○○購買安非他命，每次均是甲○○以其000
    0000000號之行動電話約定交易之時間、地點及數量後再交易等語（詳臺
    灣板橋地方法院檢察署八十七年度偵字第二九九一四號偵查卷宗第十四頁）；然
    觀諸其於偵查中證稱：伊分別於八十七年十月二十四日、十一月三日及十一月十
    六日，有一次在綽號「小傑」之友人住處，另二次在伊住處，分別以五千元、三
    千元及二千元之代價，向甲○○購買安非他命等語（詳臺灣板橋地方法院檢察署
    八十七年度偵字第二九九一四號偵查卷宗第三八頁），其就第一次向被告購買安
    非他命之時間究係八十七年十月二十日或十月二十四日，供述已有歧異。再其於
    警察初訊中本證稱：伊所吸食之安非他命大部分均向綽號「紅龜」之甲○○所拿
    ，無金錢交易，每次均是甲○○主動連絡才可拿到等語（詳臺灣板橋地方法院檢
    察署八十七年度偵字第二九九一四號偵查卷宗第十二），復互核與其於乙○調查
    中所述：伊未曾向甲○○購買安非他命，伊亦不認識小傑，伊在檢察官處亦未說
    過曾向甲○○購買安非他命，惟甲○○曾無償提供安非他命供其施用一、二次等
    情相符（詳乙○八十九年五月四日訊問筆錄），是證人辛○○於警察初訊及乙○
    調查時均否認曾向被告購買安非他命，顯見其證述前後矛盾不一而存有瑕疵，自
    難僅憑其於警察複訊及偵訊中所為有瑕疵之指述，遽認被告有販賣第二級毒品安
    非他命之犯行。
  (三)另證人庚○○固於警訊中陳稱：安非他命係每次以一千元代價，向甲○○購得，
    而後一起吸食等語（詳臺灣板橋地方法院檢察署八十七年度偵字第二五五四五號
    偵查卷宗第五頁反面），惟其於乙○調查中則證述：伊於警察局未說過拿一千元
    給甲○○，係甲○○拿至伊住處大家一起吸食等語（詳乙○八十七年十二月二十
    九日、八十九年四月十七日訊問筆錄）。再其於乙○調查中固亦證述：甲○○有
    在販賣安非他命，因為甲○○每次都拿一大包安非他命等語（詳乙○八十七年十
    二月二十九日訊問筆錄），然其嗣於乙○調查中復陳稱：伊不知甲○○有無販賣
    安非他命等語（詳乙○八十九年四月十七日訊問筆錄），前後觀之，已有不同，
    從而亦不能執此認被告有何販賣安非他命之犯行。
  (四)綜觀以上本案事證，堪認被告係無償提供第二級毒品安非他命予辛○○、庚○○
    ，當無置疑，其行為顯與販賣毒品之要件有別。
二、被告轉讓第二級毒品安非他命予戊○○部分：
  (一)被告如何於右開時間，連續二次於戊○○以其所有之0000000000號之
    行動電話與其連絡欲購買三千元之安非他命後，即先在某地，向姓名年籍不詳綽
    號「姐仔」之成年女子，以三千元購入安非他命一小包，後旋在臺北縣板橋市○○○路上之「青島賓館」內，以所購入每小包三千元之安非他命，交付戊○○並
    向戊○○收取三千元，其合計獲取六千元之事實，業據被告迭於警偵訊供承：戊○○曾以0000000000號之電話，向伊說其朋友及表弟需要安非他命，
    請伊代為調貨轉讓二次，伊均向綽號「姐仔」之女子購買安非他命；伊幫戊○○
    帶安非他命，沒有賺錢等語無訛（詳臺灣板橋地方法院檢察署八十七年度偵字第
    一六八八九號偵查卷宗第四頁、第二十一頁），核與證人戊○○於偵訊中具結證
    述：伊分別於八十七年七月二十幾日及八月一日，以三千元之代價，委託甲○○
    購買安非他命，因伊不知找何人購買安非他命，而甲○○有門路可購買安非他命
    ，但伊不知甲○○向何人購買，二次都是在臺北縣板橋市○○○路之「青島賓館
    」等語相符（詳臺灣板橋地方法院檢察署八十七年度偵字第一六八八九號偵查卷
    宗第二十一頁、第二十八頁至第二十九頁）。並經證人即查獲被告之警員許啟文
    於乙○調查中證述：甲○○之警訊筆錄係伊制作，甲○○在警察局時說安非他命
    交給戊○○只是代為調貨等語明確（詳乙○八十九年七月三日訊問筆錄）。
  (二)次者，觀諸被告於警訊中陳稱：八十七年八月五日，因戊○○以0000000
    000號之電話與伊連絡，約定要購買安非他命，伊即代戊○○向他人調用安非
    他命一包，至戊○○住處要找戊○○等語（詳臺灣板橋地方法院檢察署八十七年
    度偵字第一六八八九號偵查卷宗第四頁）；及於乙○調查中陳稱：八十七年八月
    五日，係戊○○先被警察抓到，戊○○打電話跟伊聯絡說要買安非他命，伊回答
    說伊沒有賣安非他命，但可代為調貨，伊沒有賺錢等語（詳乙○八十九年七月三
    日、八十九年十月二十四日、八十九年十一月二十一日訊問筆錄），復核諸證人
    許啟文於乙○調查中結證稱：八十七年八月五日係根據戊○○供述安非他命來源
    來自甲○○，戊○○就用電話與甲○○聯絡，後來戊○○就說與甲○○約在其住
    處樓下，並形容甲○○長相，伊即至現場埋伏，看到甲○○攜帶安非他命前來就
    將甲○○抓起來等語（詳同日訊問筆錄），及證人亦即查獲被告之警員胡源興於
    乙○調查中證述：先查到戊○○持有毒品，再依戊○○指證查到甲○○，戊○○
    說甲○○會到他家找他，伊即在戊○○住處之樓下等甲○○等語（詳乙○八十九
    年七月二十四日訊問筆錄），其三人就被告於八十七年八月五日如何經警查獲之
    過程所為供述，互核相符，則被告於八十七年八月五日斯時，應係為轉讓第二級
    毒品予戊○○而前往戊○○位於上址之住處，於尚未交付之際，即為埋伏警員當
    場查獲等情，亦殆無疑。此外復有被告自承係其所有欲轉讓予戊○○之安非他命
    一包（淨重四‧七公克）及分裝袋四只扣案可證。至證人胡源興於是日固亦證述
    ：印象中戊○○沒有打電話叫甲○○出來等語，惟此核與被告及證人許啟文之陳
    稱顯有差異，再自被告於八十七年八月五日經警查獲起，至證人胡源興於八十九
    年七月二十四日至乙○作證止，期間已逾近二年，是證人此部分之證述應係記憶
    不清所為之陳述。另被告雖於乙○調查中供述：八十七年八月五日，伊係要前往
    戊○○住處施用安非他命，始經警查獲等語（詳乙○八十九年五月四日訊問筆錄
    ），亦核與上開事實不符，其此部分之供述應係卸責之詞，不足採信。從而證人
    胡源興及被告此部分之證言及供述均不足為有利於被告之認定。
  (三)至被告固於乙○審理時供稱：伊係與戊○○合資購買安非他命，然伊亦有幫戊○○調貨等語（詳乙○八十九年十二月七日審判筆錄），然參諸被告於乙○第一次
    調查中本供述：伊係與戊○○一起合資購買安非他命，第一次合買時是各出三千
    元，第二次即係八十七年八月五日經警查獲那一次是各出二千五百元等語（詳乙○八十七年十二月十五日訊問筆錄）；嗣於乙○調查中自承：係戊○○將錢拿給
    伊後，伊二人再一起向綽號「翁仔」之人購買，購買安非他命時戊○○在場，每
    人各出五千元，買了二次等語（詳乙○八十八年四月八日訊問筆錄）；後又供稱
    ：因伊與戊○○一起去偷機車，戊○○說想睡覺，伊即說伊有安非他命，一起至
    戊○○住處後，戊○○就拿出工具來用，伊沒賺戊○○錢等語（詳乙○八十九年
    五月四日訊問筆錄）；同日另稱：伊與戊○○僅合買一次，二人各二千五百元，
    係伊與戊○○一起去臺北縣三峽鎮○○路，向綽號「阿義」之人購買安非他命的
    ，但戊○○未看到「阿義」，因戊○○不認識「阿義」，「阿義」叫戊○○不要
    靠得太近等語（詳上開訊問筆錄），繼稱：戊○○所有之安非他命係伊所給，由
    戊○○與伊各出一半的錢去買，買一、二次，伊在警訊時沒有說過幫戊○○調貨
    等語（詳乙○八十九年五月二十二日訊問筆錄）；復稱：在八十七年八月五日，
    戊○○與伊各出二千五百元，由伊去買五公克之安非他命，買好後要去戊○○住
    處分成一半時，就被警察查獲，伊與戊○○僅在八月五日當日買一次安非他命等
    語（詳乙○八十九年六月十三日訊問筆錄），前後觀之，就合買之次數、金額、
    對象，係合買或調貨，被告所述均互歧矛盾。復核與證人戊○○嗣於乙○調查中
    改稱：八十七年七月間，伊與甲○○合資購買安非他命二次，每次約出三千元，
    由甲○○去買的，伊不知甲○○向何人購買，亦不知甲○○何時購買，然有一次
    甲○○購買安非他命時有載伊一起去，但伊在樓下等等語有所差異（詳乙○八十
    八年五月六日訊問筆錄），足認被告及證人戊○○此部分之陳稱分係隱匿其情及
    事後迴護被告之詞，均不足採信。
  (四)再者，被告自警訊起至乙○審理中均否認前揭交付安非他命之行為有何營利意圖
    ，而參諸本件於事證上既無足以認定已屬於販賣行為範疇之相當數量之安非他命
    扣案足憑，亦無確切證據足以認定被告有營利之價差存在，並佐以被告與證人戊○○係朋友關係乙節，業據被告供承在卷（詳臺灣板橋地方法院檢察署八十七年
    度偵字第一六八八九號偵查卷宗第三十三頁反面、乙○八十九年六月十三日訊問
    筆錄），再核以證人戊○○於偵訊中亦供稱：甲○○並無賺取差價等語（詳上開
    偵查卷宗第二十八頁反面），堪認被告係基於朋友情誼而先後二次以三千元先向
    「姐仔」購買，旋即以原價交予戊○○甚明，故被告所辯並無營利之意圖，尚足
    採信。
  (五)又被告固否認其有轉讓第二級毒品安非他命予戊○○之犯行，然按毒品危害防制
    條例第八條所謂轉讓，係行為人將自己持有之物，移轉予他人者而言。本件被告
    既以自己名義先向綽號「姐仔」之成年子購買安非他命，則該購入之安非他命，
    於斯時自應歸被告持有，殆無置疑，從而被告嗣後將該安非他命交付予戊○○，
    依諸上開說明，自該當於前揭所定之轉讓行為，要屬無疑。
  (六)末被告固請求傳訊證人戊○○，然證人戊○○業於警偵訊及乙○調查中證述綦詳
    ，已如前述，是乙○認核無再行傳訊之必要，併此說明。
三、綜上，本件罪證明確，被告前揭轉讓第二級毒品之犯行，堪予認定。
貳、按毒品危害防制條例業經總統於八十七年五月二十日公布，於同年月二十二日施
    行，而安非他命經該條例第二條規定，列屬為第二級毒品。而被告於八十七年八
    月五日之行為，雖證人戊○○無收受安非他命之真意，但被告既已有轉讓之故意
    ，且依約攜帶安非他命前往，即已著手實施非法轉讓之行為，應以未遂罪論，合
    此說明。核被告前揭事實欄一之(一)、(二)中自八十七年七月下旬某日起迄同年八月
    一日止及(三)所為轉讓安非他命之行為，係犯毒品危害防制條例第八條第二項之轉
    讓第二級毒品罪，其於八十七年八月五日轉讓安非他命之行為，係犯毒品危害防
    制條例第八條第四項、第二項之轉讓第二級毒品未遂罪。其先後多次轉讓第二級
    毒品及轉讓第二級毒品未遂之犯行，均時間緊接，構成要件相同，顯基於概括之
    犯意反覆為之，為連續犯，應依刑法第五十六條之規定論以情節較重之轉讓第二
    級毒品罪並加重其刑。至其非法持有第二級毒品安非他命之低度行為，應為轉讓
    之高度行為所吸收，不另論罪。又公訴人固認被告係犯同條例第四條第二項之販
    賣第二級毒品罪嫌。惟按毒品危害防制條例上所稱「販賣」，必須行為人主觀上
    有營利為目的之意思，客觀上又有販入或賣出或二者兼而有之行為其構成要件，
    倘若行為人主觀上無營取利益之意思，或無償讓與、或以買進之原價、或低於原
    價有償讓與，因與「販賣」之構成要件不相符合，仍難逕繩以販賣之罪，最高法
    院八十三年度臺上字第五二三七號判決意旨參照。茲被告係以購入之原價轉讓毒
    品予戊○○而未賺取利潤，即被告並無營利意圖，已如前述，公訴意旨漏未斟酌
    此點，而引用同條例第四條第二項之販賣第二級毒品罪，其起訴法條尚有未洽，
    惟基本事實同一，乙○自得變更起訴法條，併此敘明。再移送併辦之臺灣板橋地
    方法院檢察署八十七年度偵字第二五九一四、二五五四五案件，雖認被告亦涉犯
    同條例第四條第二項之販賣第二級毒品罪嫌云云，然被告係無償提供而轉讓第二
    級毒品安非他命予辛○○及庚○○，已如前述，其應僅成立轉讓第二級毒品安非
    他命之犯行，檢察官所認容有誤會，惟此部分與前揭論罪科刑事實欄(二)所示之犯
    行，有連續犯之裁判上一罪關係，乙○自得併予審理，亦此敘明。末查被告曾因
    違反麻醉藥品管理條例及藥事法等案件，於八十六年一月二十九日，經乙○以八
    十六年度訴字第七五號判處有期徒刑八月確定。復因詐欺案件，於八十六年五月
    十四日，經乙○以八十九年度易字第一六四九號判處有期徒刑四月在案。嗣前開
    二罪接續執行，於八十七年三月三十日縮刑期滿而執行完畢，有臺灣高等法院檢
    察署刑案紀錄簡錄表乙紙在卷可稽，其受有期徒刑執行完畢後，五年內再犯有期
    徒刑以上之本罪，為累犯，應依刑法第四十七條之規定加重其刑，並遞加之。爰
    審酌被告犯後態度尚可，轉讓安非他命之次數及轉讓毒品之數量尚微，然素行不
    佳，且安非他命戕害身心，危害社會治安至鉅，暨其犯罪之動機、目的、智識程
    度等一切情狀，量處如主文第一項所示之刑，以示懲儆。又被告轉讓第二級毒品
    所得財物六千元，併應依毒品危害防制條例第十九條規定，宣告沒收之，如全部
    或一部不能沒收時，以其財產抵償之。至扣案之安非他命一包（淨重四‧七公克
    ）及分裝袋四個，雖係被告所有供本件轉讓毒品所用之物，然安非他命業經乙○
    於八十七年十一月十日，以八十七年度聲字第二○三九號裁定諭知沒收銷燬之，
    而分裝袋並經臺灣板橋地方法院檢察署檢察官以八十七年十一月二日丁○金格字
    第六七八七○號沒收物品處分命令廢棄之等情，分別有上開裁定及沒收物品處分
    命令各乙紙在卷足憑，顯已因沒收銷燬及廢棄而滅失不存在。又於八十七年十一
    月二十日，經警在臺北縣三峽鎮○○路大同路九一號查扣之分裝袋五個及分裝匙
    乙支，係被告所有供施用安非他命所用之物，業據被告供承明確，亦核與被告所
    犯本件轉讓第二級毒品之犯行無涉，均不應於本件被告所犯轉讓第二級毒品案件
    中宣告沒收或銷燬之，附此敘明。
參、至臺灣板橋地方法院檢察署移送併辦之八十七年度偵字第二二四三六號偵查案件
，其移送意旨所認被告非法販賣第二級毒品安非他命予丙○○部分，經查：證人
    丙○○固於警偵訊中指述：伊之安非他命係向綽號「紅龜」之人購買，以000
    0000000號之電話聯絡，而後由「紅龜」將安非他命帶至臺北縣三峽鎮三
    五三號五樓伊祖母住處，一手交錢，一手交安非他命，每次買三千元，伊自八十
    七年九月七日起至十月八日止，共向「紅龜」買過四次安非他命，經指認口卡，
    「紅龜」就是甲○○，伊向「紅龜」購買安非他命時，綽號「阿宏」之己○○亦
    在場等語（詳臺灣板橋地方法院檢察署八十七年度偵字第二二四三六號偵查卷宗
    第十二頁、第十七頁至第十八頁），然其迭於乙○調查中證述：伊向綽號「紅龜
    」之男子買過安非他命，但伊確實不認識庭上之甲○○，當初伊被警察查獲時，
    警察說要抓「紅龜」與「阿輝」，並在伊住處翻一本不知係何人所有之電話，上
    面有寫「紅龜」電話，警察問伊「紅龜」電話是否是這個，伊回答說不知道，在
    檢察官處有跟檢察官說伊不知甲○○是誰等語在卷（詳乙○八十八年四月八日、
    八十九年五月二十二日訊問筆錄），復核證人己○○於乙○調查中證稱：伊綽號
    「阿宏」，伊曾向綽號「紅龜」之人買過安非他命，但不是庭上的甲○○，伊亦
    未與丙○○一起向甲○○買過安非他命等語（詳乙○八十九年七月二十四日訊問
    筆錄），堪認證人丙○○上開於警訊中所為不利於被告之陳述，前後不一顯有瑕
    疵，此外復乏其他補強證據足資擔保其陳述之真正，自難僅憑其有瑕疵之指述，
    遽認被告有販賣安非他命之犯行，惟此部分未據檢察官起訴，並核與本案無何裁
    判上一罪之關係，自應退回由該署檢察官另為適法之處理，併此敘明。
據上論斷，應依刑事訴訟法第二百九十九條第一項前段、第三百條，毒品危害防制條
例第八條第二項、第十九條第一項，刑法第十一條前段、第五十六條、第四十七條，
判決如主文。
本案經檢察官林建中到庭執行職務。
中    華    民    國      八十九      年      十二    月      二十八    日
                                      臺灣板橋地方法院刑事第四庭
                                          法  官  游  秀  雯
右正本證明與原本無異。
如不服本判決，應於判決送達後十日內，向乙○提出上訴狀。
                                          書記官  吳  尚  文
中    華    民    國      九十        年      一      月       三       日
附錄本案論罪科刑法條全文：
毒品危害防制條例第八條：
轉讓第一級毒品者，處一年以上七年以下有期徒刑，得併科新臺幣一百萬元以下罰金
。
轉讓第二級毒品者，處六月以上五年以下有期徒刑，得併科新臺幣七十萬元以下罰金
。
轉讓第三級毒品者，處三年以下有期徒刑，得併科新臺幣三十萬元以下罰金。
前三項之未遂犯罪之。


司法院資訊處製作；財團法人民間司法改革基金會備份。
